【裁判字號】    95,聲,4171
【裁判日期】    951115
【裁判案由】    聲請單獨宣告沒收
【裁判全文】
臺灣臺中地方法院刑事裁定              95年度聲字第4171號
聲  請  人  臺灣臺中地方法院檢察署檢察官
被      告  甲○○
上列被告因違反槍砲彈藥刀械管制條例案件（95年度偵字第1884
1號），經檢察官聲請宣告沒收（95年度聲沒字第586號），本院
裁定如下：
    主  文
扣案之仿BERETTA廠九二FS型半自動手槍製造之改造手槍壹枝（
槍枝管制編號：0000000000）、土造子彈壹顆（直徑
八點三MM），均沒收。
其餘聲請駁回。
    理  由
一、本件聲請意旨略以：被告甲○○於民國95年7月22日下午10
    時40分許，前往臺中縣清水鎮○○里○○路690號「小辣椒
    小吃部」消費，於小吃店門外巧遇友人即被害人林清俊時，
    因細故與被害人發生爭執，被告甲○○乃心生不滿，於當日
    下午8時45分許，明知可發射子彈具殺傷力之改造手槍及改
    造子彈均屬槍砲彈藥刀械管制條例之槍彈，未經主管機關許
    可不得持有，竟在上址店內第二包廂內，手持仿BERETTA廠
    92FS型半自動手槍之改造手槍及改造子彈數顆，拉開保險後
    朝被害人林清俊射擊土造子彈2顆，致使被害人林清俊受有
    左大腿槍傷之傷害。嗣被告甲○○因自知難逃法律制裁，於
    同年月9日16時40分許，在臺中縣清水鎮○○里○○路487號
    持上開改造手槍自朝頭部左太陽穴射擊子彈1發，而警方則
    於事後清理現場時，扣得上開具有殺傷力之仿BERETTA廠92F
    S型半自動手槍之改造手槍1枝、具有殺傷力之具直徑約8.3
    MM金屬彈頭之土造子彈2顆、不具殺傷力之直徑約8.3MM之金
    屬彈頭2顆、土造金屬彈殼1顆等物。惟被告甲○○於同年月
    15日20時40分因前述傷勢嚴重不治死亡，經臺灣臺中地方法
    院檢察署檢察官，以95年度偵字第18841號不起訴處分確定
    在案，然該案扣得被告持有之仿BERETTA廠92FS型半自動手
    槍之改造手槍1枝、具直徑約8.3MM金屬彈頭之土造子彈1顆
    、彈頭3顆、彈殼2顆等物，因屬違禁物，爰依刑法第38條第
    1項1款、第2項、第40條第2項之規定，聲請單獨宣告沒收等
    語。
二、按違禁物，不問屬於犯人與否，沒收之，且得單獨宣告沒收
    刑法第38條第1項第1款及第40條第2項分別定有明文。經查
    ：
（一）本件扣案之改造手槍1枝（槍枝管制編號：0000000000）
      ，經送內政部警政署刑事警察局鑑定結果，認係由仿BERE
      TTA廠92FS型半自動手槍製造之槍枝，換裝土造金屬槍管
      而成之改造手槍，機械性能良好，可擊發同案送鑑子彈，
      認具殺傷力；而扣案之改造子彈2顆，經鑑定結果，認均
      係土造子彈（均內具直徑8.3MM金屬彈頭），採樣1顆試射
      ，可擊發，認具殺傷力等情，有卷附之內政部警政署刑事
      警察局95年10月2日刑鑑字第0950127189號槍彈鑑定書1份
      甚明，核屬槍砲彈藥刀械管制條例第4條第1項第1款所定
      之槍砲，非經主管機關許可，不得持有，為違禁物，揆諸
      前揭說明，聲請人就此部分聲請單獨宣告沒收，為屬有據
      ，應予准許。
（二）而其中送鑑驗試射之具直徑8.3MM金屬彈頭之土造子彈1顆
      ，既因經射擊而不再具殺傷力，已非違禁物；其餘聲請意
      旨所陳彈頭3顆及彈殼2顆，未經鑑驗是否具殺傷力，無從
      查知究否為違禁物，則此部分聲請人聲請宣告沒收，即無
      理由，應予駁回。
三、爰依刑法第40條第2項，裁定如主文。
中    華    民    國    95    年    11    月    15    日
                  臺灣臺中地方法院刑事第五庭
                      法  官  吳崇道
以上正本證明與原本無異。
如不服本裁定，應於送達後5日內，向本院提出抗告狀。
                      書記官  黃舜民
中    華    民    國    95    年    11    月    15    日


司法院資訊處製作；財團法人民間司法改革基金會備份。
